# 有关金融资产的终止确认

提问人：hotung 时间：2019-03-26 09:40:13
请教陈版，在准则 22 号应用指南里提到，企业与交易对手修改或者重新议定合同而且构成实质性修改的，将导致企业终止确认原金融资产，同时按照修改后的条款确认一项新金融资产。
想请教下：
1 、这里合同的实质性修改具体指哪些？是不是可以参照金融负债终止确认里有关合同实质上不同的解释？
2 、假定，AMC 买入不良债权以公允价值计量，后签了重组协议，是否算合同实质性修改，可以终止确认原计入公允价值计量的金融资产，而后根据重组协议新确认一个资产，按照摊余成本计量？
感谢 ~

回答人：chenyiwei
1 、可以参照金融负债终止确认里有关合同实质上不同的解释。
参照 IFRS 9 Appendix B.3.3.6: For the purpose of paragraph 3.3.2, the terms are substantially different if the discounted present value of the cash flows under the new terms, including any fees paid net of any fees received and discounted using the original effective interest rate, is at least 10 per cent different from the discounted present value of the remaining cash flows of the original financial liability. If an exchange of debt instruments or modification of terms is accounted for as an extinguishment, any costs or fees incurred are recognised as part of the gain or loss on the extinguishment. If the exchange or modification is not accounted for as an extinguishment, any costs or fees incurred adjust the carrying amount of the liability and are amortised over the remaining term of the modified liability. 此规定即 “10% 测试”，与原先 IAS 39 下的对应规定基本相同。
2 、要看重组对条款的修改具体情况如何，可参照上述 IFRS 9 中的指引。